臺灣高等法院刑事裁定
110年度抗字第1882號
抗  告  人  劉泓毅




上列抗告人因聲請定其應執行刑案件，不服臺灣新北地方法院中
華民國110年11月3日裁定（110年度聲字第3399號），提起抗告
，本院裁定如下：
    主  文
抗告駁回。                                              
    理  由
一、原裁定意旨略以：抗告人即受刑人劉泓毅因犯如附表編號1
    至3所示之罪，先後經臺灣新北地方法院及臺灣臺中地方法
    院判處如附表所示之刑確定，有本院被告前案紀錄表及各該
    判決書在卷可稽。又附表編號1、2所示之罪為不得易科罰金
    之刑，附表編號3所示之罪，則屬得易科罰金之刑，合於刑
    法第50條第1項各款之情形，須經抗告人請求檢察官聲請定
    其應執行刑者，始得依刑法第51條之規定定之，茲本件抗告
    人已請求聲請人就附表所示之罪，聲請合併定應執行刑，有
    定刑聲請切結書1紙在卷足稽，爰檢察官所為本件聲請合法
    ，經審酌抗告人所犯如附表所示之罪之犯罪類型、行為態樣
    、動機、情節及行為次數等情狀後整體評價其應受矯治之程
    度，兼衡責罰相當與刑罰經濟之原則，末參以抗告人對定刑
    並無意見等情，依法定其應執行刑為有期徒刑2年3月等語。
二、抗告意旨略以：抗告人尚有臺灣新北地方法院刑事另案（案
    號為：109年度訴字第1386號、110年度金訴字第169號、110
    年度訴字第243號）以及臺灣橋頭地方法院刑事另案（案號
    為：110年度審訴字第220號）未判決確定，爰請求撤銷原裁
    定定其應執行之刑，嗣日後所有案件判決確定後，再次具狀
    聲請定其應執行之刑云云。
三、按判決確定前犯數罪者，應併合處罰之；數罪併罰，宣告多
    數有期徒刑者，於各刑中之最長期以上，各刑合併之刑期以
    下，定其刑期。但不得逾三十年；又數罪併罰有二裁判以上
    者，依第51條規定，定其應執行刑；刑法第50條、第53條、
    第51條第5款分別定有明文。次按刑事訴訟法第477條第1項
    規定，依法應定其應執行刑之案件，由該案件犯罪事實最後
    判決法院之檢察官，聲請該法院裁定。但法院依據上開規定
    裁定定執行刑時，應以檢察官所聲請定其應執行刑之內容，
    作為審查及定執行刑之範圍。未據檢察官聲請定執行刑之案
    件，法院基於不告不理原則，自不得任意擴張並予審理，否
    則即有未受請求之事項予以裁判之違法。復依同條第二項規
    定「前項定其應執行之刑者，受刑人或其法定代理人、配偶
    ，亦得請求前項檢察官聲請之」，足見依法定應執行刑之案
    件，除檢察官得依規定提出聲請外，縱檢察官未提出聲請，
    或所聲請內容僅為依法定應執行刑範圍之部分，受刑人或其
    法定代理人、配偶，亦得請求該管檢察官重行提出聲請，以
    為救濟。此時，倘法院已依檢察官聲請範圍為定執行刑之裁
    定，又無其他違法情形，受刑人自不得以檢察官漏未就其他
    案件一併聲請定應執行刑，即指摘原裁定違法或不當（最高
    法院104 年度台抗字第778 號裁定意旨參照）。
四、經查：
　㈠本件抗告人因犯如原裁定附表各編號所示之罪，先後經臺灣
    新北地方法院及臺灣臺中地方法院判處如附表所示之刑，臺
    灣新北地方法院為各該犯罪事實最後判決之法院，均經分別
    確定在案，且各罪均為附表編號1所示之罪裁判確定前所犯
    ，有各該刑事判決書及本院被告前案紀錄表附卷可憑。又附
    表編號3所示之罪得易科罰金，而其餘附表編號1、2乃不得
    易科罰金之罪，符合修正後刑法第50條但書不併合處罰之要
    件，須經抗告人請求檢察官聲請定其應執行刑，始得依刑法
    第51條之規定定其應執行刑，茲抗告人業請求檢察官聲請定
    應執行刑，此有抗告人簽名之「定刑聲請切結書」在卷可參
    （110年度執字第2182號卷第4頁）。是檢察官聲請定其應執
    行之刑，經原審法院審核卷證結果，認其聲請為正當，爰審
    酌本件內部性及外部性界限，及抗告人其所犯如附表所示各
    罪之犯罪類型、動機、態樣、侵害法益、行為次數等情狀，
    復參以抗告人表示無意見之情，就其所犯之罪整體評價其應
    受非難及矯治之程度，並兼衡刑罰經濟與公平、比例等原則
    ，定其應執行之2年3月。經核原裁定所定應執行刑，係於各
    刑中之最長期以上，各刑合併之刑期以下，亦未逾三十年，
    符合刑法第51條第5款規定之範圍，且合於量刑裁量之外部
    性界限及內部性界限，亦無明顯過重而違背比例原則或公平
    正義之情形，屬裁量權之適法行使，並無違誤。
　㈡抗告意旨稱其尚犯有臺灣新北地方法院刑事另案（案號為：1
    09年度訴字第1386號、110年度金訴字第169號、110年度訴
    字第243號）以及臺灣橋頭地方法院刑事另案（案號為：110
    年度審訴字第220號）均未判決確定，應嗣上開另案均判決
    確定後，再裁定其應執行之刑等語。惟法院於案件犯罪事實
    最後判決法院之檢察官聲請定應執行刑時，應以檢察官所聲
    請定其應執行刑之內容，作為審查及定執行刑之範圍，檢察
    官所未聲請定執行刑之案件，基於不告不理原則，法院不得
    任意擴張並予以審理。檢察官既僅就附表編號1至3之案件向
    原審法院聲請定其應執行刑，原審僅得就檢察官聲請之範圍
    予以審查及定刑，抗告人以尚犯有其他刑事案件之判決未確
    定為由，提起抗告顯非可採。至上開刑事另案於確定後，如
    合於刑法第50條合併定應執行刑之要件，抗告人仍得依刑事
    訴訟法第477 條第2 項之規定，請求檢察官為定應執行刑之
    聲請，附此敘明。
五、原裁定認檢察官聲請定應執行刑核屬正當，就附表所示各罪
    裁定抗告人應執行2年3月，經核並無違誤。抗告意旨執前詞
    指摘原裁定適法裁量權之職權行使，為無理由，應予駁回。
據上論斷，應依刑事訴訟法第412 條，裁定如主文。
中　　華　　民　　國　　110 　年　　12　　月　　3 　　日
                  刑事第十六庭  審判長法　官 葉騰瑞
                                      法　官 廖紋妤
                                      法　官 王耀興
以上正本證明與原本無異。
如不服本裁定，應於收受送達後五日內向本院提出再抗告狀。
                                      書記官 蘇佳賢
中　　華　　民　　國　　110 　年　　12　　月　　3 　　日